# **AKSIL Karim**

## Développeur informatique

### A propos de moi

En tant qu'étudiant passionné par l'informatique je souhaite mettre mes connaissances en programmation et en telecommunication et ma créativité au service du developpement web.

Avec une solide maîtrise des langages de programmation tels que HTML, CSS et JavaScript, ainsi qu'une familiarité avec les frameworks comme React.js, Node.js, Vue.js. mon objectif de carrière à court terme est d'acquérir une solide expérience pratique dans le développement web en travaillant sur des projets concrets. je suis prêt à relever de nouveaux défis dans le domaine du développement web.

Pour qu'à long terme je puisse devenir un développeur web polyvalent et compétent, capable de concevoir et de développer des sites web et des applications web interactives.

### Contact

karimaks@outlook.com

(L) +438-225-1631

• 52 B Rue saint-hyacinthe

### Compétences

- Langages de programmation : HTML, CSS, JavaScript, Java, C++
- Frameworks : React.js, Angular, Vue.js
- Intégration de maquettes et designs graphiques
- Utilisation d'outils tels que Git
- Base de données : MySQL,
- Collaboration en équipe et travail sous pression
- Résolution de problèmes
- leadership

## **Expérience professionnelle**

### Uber eats | Livreur | Montreal - Gatineau

 Récuperer les commandes et les livrer au domocile des clients

05/2022 - en cours

### IGA exrta des Grives | Caissier | Gatineau

- commis à la caisse et à l'emballage des produits
- · commis à la courtoisie
- commis au chariots

01/2023 - 05/2023

### Ultramar Marché express | Caissier | Montreal

- Commis à la caisse
- · Commis à la gestion des stocks
- Aide manager

09/2022 - 01/2023

## Lave auto Repentigny | **lavage de voiture à la main** | Repentigny

 lavage à la main de tous type de voitures et de vehicules

03/2022 - 08/2022

## Jeane-leaber hopital | **Commis à l'entretien ménager** | Montreal

Commis au nettoyage et à l'entretien quotidien de l'établissement. 01/2022 – 02/2022

### **Formations**

• College Lacite 2023 (En cours)

### **DEC Programmation informatique**

Programme d'apprentissage complet en programmation informatique (back end et front end ).

• Universite Mouloud Mammeri de Tizi Ouzou 2021

#### Master en Réseaux et télécomunications

Programme complet d'apprentissage théorique et pratique axé sur les réseaux et les télécommunications.

• Universite Mouloud Mammeri de Tizi Ouzou 2019

#### Licence en télécomunications

Programme d'apprentissage complet axé sur l'électronique et les télécommunications, comprenant des cours théoriques approfondis ainsi que des applications pratiques.

Lycée de Boudjima 2017

### **BAC** scientifique

Diplôme de Baccalauréat Scientifique avec spécialisation en Sciences et Technologies de l'Ingénieur, qui couvre un large éventail de matières scientifiques telles que les mathématiques, la physique, la chimie et la biologie, ainsi que des notions de base en informatique..

### Réalisations

2023 Next Nap

Plateforme de location immobilière

2023 **Portfolio** (en cours)

### Langues

- Francais
- Anglais
- Kabyle
- Arabe